# 建筑行业新收入准则应用问题

提问人：naruto6852 时间：2021-09-30 11:33:08
请 教各位版主
背景背景：：
建筑行业公司，尤其是中小企业，因为行业地位低、甲方流程慢、项目工期紧等原因，经常存在在签订合同之前提前开工进场提供建筑服务的情形。
旧准旧准 则 下的下的 处 理理：：
对于在合同签订之前发生的建筑成本，以往公司按已发生的成本金额确认收入。依据：“第二十五条 建造合同的结果不能可靠估计的，应当分别下列情况处理：（一）合同成本能够收回的，合同收入根据能够收回的实际合同成本予以确认，合同成本在其发生的当期确认为合同费用。”
新准新准 则 下的疑下的疑 问 ：：
1 、是否存在可识别的合同。
从形式上来看，合同确实暂未签订，但新准则中“合同”包括口头约定、隐含合同等多种含义。根据行业惯例，以及公司以往的商业模式，存在大量签订合同之前提前进场施工的情况，公司可合理判断后续将顺利取得合同，另外公司提供的建筑服务以及客户的进度确认等行为证明双方已开始实际履行各自的部分权利义务。由此是否可以认定合同已经成立？
2 、如何确认收入
假设企业按投入法确认建筑服务收入。如果以上情况可以认定合同成立，如何确认收入？
由于合同金额不确定，但企业根据商业惯例合理预计可取得合同并收回对价，是否可以出于谨慎性原则，预计至少可以将已发生的成本收回，因此按已发生的成本确认收入。

回答人：chenyiwei
基本赞同你的理解，但对于五步法中的第一步“识别合同”，还应个案分析这种情况下是否已经存在符合新收入准则第五条规定的所有条件的“合同”。如果与该客户存在长期合作关系，以往的惯例都是最终可以获得合同，且当前案例与以往相比无特殊性或已存在的异常情况时，方可认为最终可以取得合同。